ACORDAO-COMPLETO-2576222

ACÓRDÃO 1418/2023 ATA 3/2023 - SEGUNDA CÂMARA

VISTOS, relatados e discutidos este processo em que se analisa ato de admissão de pessoal emitido pela Caixa Econômica Federal em benefício do Sr. Igor Sassaki Rosendo da Silva.
ACORDAM os ministros do Tribunal de Contas da União, reunidos em sessão da 2ª Câmara, diante das razões expostas pelo relator e com fundamento no art. 71, inciso III, da Constituição Federal e nos arts. 1º, inciso V, e 39, inciso I, da Lei 8.443/1992, c/c os arts. 259, inciso I, 260, §§ 1º e 2º, do Regimento Interno/TCU, em:
9.1. considerar ilegal a admissão expedida em favor do Sr. Igor Sassaki Rosendo da Silva, negando-se registro ao correspondente ato; 
9.2. determinar à Caixa Econômica Federal que acompanhe os desdobramentos do processo 0000795-30.2017.5.19.0010, em trâmite na Justiça Trabalhista, e adote as medidas pertinentes em caso de desconstituição da decisão favorável ao interessado; e 
9.3. dar ciência deste Acórdão ao Sr. Igor Sassaki Rosendo da Silva.

ATOS DE ADMISSÃO. Atos de Admissão da unidade emissora Caixa Econômica Federal, enviados ao TCU pela unidade de controle interno CONTROLADORIA-GERAL DA UNIÃO para fins de análise e julgamento.

Segunda Câmara

Caixa Econômica Federal.

3. Interessado: Igor Sassaki Rosendo da Silva (XXX.324.694-XX).

13.1. Ministros presentes: Vital do Rêgo (Presidente), Augusto Nardes e Antonio Anastasia.
13.2. Ministro-Substituto convocado: Marcos Bemquerer Costa (Relator).

MARCOS BEMQUERER

Trata-se de ato de admissão de pessoal emitido pela Caixa Econômica Federal - Caixa em benefício do Sr. Igor Sassaki Rosendo da Silva.
2.	 A antiga Secretaria de Fiscalização de Integridade de Atos e Pagamentos de Pessoal e de Benefícios Sociais (Sefip) , atual Unidade de Auditoria Especializada em Pessoal (AudPessoal) , analisou o processo, concluindo pela ilegalidade da admissão e pela negativa de registro do ato em questão, por compreender que a contratação ocorreu após o vencimento do prazo de validade do concurso, nos termos da instrução inserta à peça 5, que reproduzo em parte e com ajustes de forma: 
"9. Ato: 35749/2017 - Interessado: IGOR SASSAKI ROSENDO DA SILVA - CPF: XXX.324.694-XX
9.1. Parecer do Controle Interno: considerar o ato legal.
9.2. Constatação e análise: 
9.2.1. A data informada no campo 'data da convocação' é maior do que a data informada no campo 'data de validade do processo seletivo após prorrogação'.
a.	Justificativa do Gestor de Pessoal: não há. Verificação efetuada no âmbito do TCU.
b.	Análise do Controle Interno: não há. Verificação efetuada no âmbito do TCU.
c.	Análise da Equipe Técnica: ilegal.
A data de validade inicial do processo seletivo era 16/06/2015, mas foi prorrogada até 16/06/2016. O interessado obteve decisão judicial favorável em 24/07/2017 e foi convocado em 06/10/2017.
A contratação após a validade de processo seletivo está em desconformidade com a legislação vigente. Há jurisprudência consolidada no TCU no sentido de considerar ilegais e negar registro aos atos de admissões ocorridos após a expiração do prazo improrrogável dos certames, consoante Acórdão 1106/2020-TCU-Plenário, cujo enunciado prescreve:
'A expiração do prazo de validade de concurso público constitui óbice intransponível ao registro pelo TCU de atos de admissão efetuados posteriormente a essa data, devendo, no entanto, ser assegurada a produção dos efeitos das admissões enquanto subsistir decisão judicial favorável aos interessados.'
Assim, propõe-se considerar ilegal o ato de admissão de IGOR SASSAKI ROSENDO DA SILVA, negando-lhe o correspondente registro, nos termos do art. 260, § 1º, do Regimento Interno desta Corte de Contas e determinar à Caixa Econômica Federal que acompanhe os desdobramentos do Processo 0000795-30.2017.5.19.0010, em trâmite na 10ª Vara do Trabalho, e adote as medidas pertinentes em caso de desconstituição da sentença.
9.3. O quadro resumo de ocorrências e, quando for o caso, o detalhamento da norma legal e da jurisprudência para a inconsistência acima elencada encontram-se no anexo II dessa instrução."
3.		O escalão dirigente da AudPessoal se alinhou à análise e ao encaminhamento acima (peça 6) . O Ministério Público de Contas, representado pelo Procurador Marinus Eduardo De Vries Marsico, trouxe interpretação diversa da unidade técnica em que vislumbra a legalidade da admissão, sob os seguintes fundamentos (peça 7) : 
"Inicialmente, a fim de contextualizar o caso, convém trazer a informação de que a decisão judicial mencionada determinou expressamente a contratação do autor do respectivo processo pela Unidade Jurisdicionada. A decisão teve por fundamento vasta jurisprudência da Suprema Corte, bem como do Superior Tribunal de Justiça, no sentido de que a contratação de terceiros para atividades essenciais do emprego público, dentro do período de vigência do certame, constitui preterição dos candidatos aprovados em cadastro de reserva. Quando caracterizada essa preterição, a mera expectativa do direito do candidato aprovado em cadastro de reserva se transmuta em direito adquirido à contratação. Isso porque ocorre a abertura de vaga na vigência do concurso.
Pois bem, o ponto fulcral da negativa de registro ao ato em análise repousa sobre o pressuposto de que tal admissão estaria ocorrendo fora do prazo de validade do concurso. Entretanto, em nossa opinião tal argumento não prospera, tendo em vista que a decisão judicial que determinou a contratação do interessado considerou a possibilidade de que as vagas teriam sido abertas dentro da validade do certame, uma vez que as contratações temporárias, que geraram a preterição do candidato aprovado em concurso dentro do cadastro de reserva, teriam sido realizadas antes do termo do concurso vigente. 
O fato de a execução da mencionada decisão, ou seja, a efetiva contratação dos empregados ter sido realizada apenas posteriormente, ultrapassado o prazo de validade ordinária do concurso, não pode constituir fator de prejuízo ao interessado que obtive decisão judicial favorável, muito menos em fundamento para que o TCU atribua algum vício ou ilegalidade à contratação. Sobre essa questão, vale lembrar ainda que não são raros os casos em que um candidato batalha na justiça durante anos para obter enfim o direito à nomeação para um cargo ou emprego público que estava sendo negado pela Administração, com base em algum critério de admissão. Nesses casos, não importa o fato de o prazo de validade do concurso prestado pelo interessado ter vencido, pois pressupõe-se uma suspensão da condição resolutiva da validade do concurso, no caso concreto. Tal presunção se faz necessária para se garantir o direito pleiteado, e dar efetividade à sentença judicial proferida. Se não fosse assim, todo jurisdicionado estaria sujeito ao risco de ter seu direito preterido em razão da mora da justiça e da administração pública. 
Alertamos ainda que apreciar o ato em tela pela ilegalidade pelo argumento invocado pela Unidade Técnica, significaria entrar no mérito de uma decisão judicial para considerá-la ilegal, entendendo que teria havido erro do Judiciário ao apreciar a matéria. Tal proceder não estaria abarcado pela aplicação do Princípio da Independência das Instâncias, que permite, em tese, que as soluções de determinado caso sejam diversas nas searas penal, civil e administrativa. A questão posta nestes autos não passa pela aplicação desse caro princípio, pois, conquanto não esteja vinculado ao entendimento externado pelo Poder Judiciário quanto à convocação dos candidatos então preteridos no certame, o TCU não pode deixar de dar cumprimento a essa decisão judicial, pois ela tem natureza constitutiva do direito e terá força de lei no caso concreto (vide art. 503 do CPC) .
Assim, apesar da relevante discussão que permeia a matéria relacionada ao caso dessas admissões efetuadas pela Unidade Jurisdicionada, que abrange desde a ponderação entre os princípios da isonomia, da moralidade e da legalidade dos certames públicos, até questões de direito trabalhista coletivo, tal matéria foi submetida à Justiça competente (conforme modulação dos efeitos no Tema 992 do Supremo Tribunal Federal) , e foi decidida seguindo os parâmetros da atual jurisprudência pátria. 
Portanto, considerando que a ordem judicial de determinar expressamente a contratação do candidato aprovado em concurso, que havia sido preterido por contratações temporárias para o exercício das mesmas funções, não há, em nosso entender, nenhum dispositivo de lei ou da Constituição sendo infringido nas admissões efetuadas pela Unidade Jurisdicionada. As contratações, ao contrário, têm atendido à satisfação da necessidade de mão-de-obra da empresa por meio de concursos públicos regularmente realizados, e cujos parâmetros foram alterados judicialmente a fim de atender aos princípios constitucionais que permeiam o instituto do concurso público, bem como para satisfazer ao direito dos candidatos aprovados nos respectivos certames. Não resta, assim, argumento válido capaz de justificar a apreciação das mencionadas admissões pela ilegalidade, já que não há irregularidade alguma constatada.
Vale lembrar ainda que o ato de admissão, por sua natureza de ato complexo, encontra seu aperfeiçoamento no âmbito administrativo com o registro efetuado pelo TCU. Entretanto, este aperfeiçoamento consiste no reconhecimento da existência de um fato pela Administração Pública. O registro não produz efeito de 'coisa julgada administrativa', mas tão somente reconhece determinado fato, que passa a ter definitividade dentro do mesmo panorama fático e normativo no qual foi concebido. Assim, por óbvio, se um servidor admitido em determinado órgão tiver seu ato registrado pelo TCU, e futuramente pedir exoneração do cargo, o ato de admissão deixa de produzir seus efeitos, porque o panorama fático mudou, devendo o órgão emitir no SISAC o correspondente ato de desligamento. Da mesma forma, o servidor que, no desenvolvimento de um processo administrativo disciplinar, for demitido do serviço público, o registro do seu ato de admissão pelo TCU não preservará seu direito ao cargo ou emprego.
O mesmo ocorre quando tratamos de uma decisão judicial precária que permitiu a admissão no serviço público, como ocorre no caso em tela. No caso da decisão que tenha determinado a contratação de empregado público, tal revogação operará automaticamente com efeitos ex tunc, havendo o retorno das partes ao status quo ante. Com efeito, um dos elementos que compõe o ato, no caso em análise, a existência da vaga aberta durante o período de vigência do respectivo concurso, tornar-se-ia irregular e o ato de admissão, só a partir de então, passaria a conter vício, devendo a Administração Pública desfazê-lo, promovendo o respectivo desligamento do interessado do emprego público.
Neste ponto, com a mora da decisão final de mérito a ser tomada, poder-se-ia alegar que a teoria do fato consumado efetivaria o interessado no emprego público em que foi investido, de forma que, neste sentido, não seria possível à origem promover o desligamento do empregado. A este respeito, o STF tem jurisprudência firme no sentido da inaplicabilidade da teoria do fato consumado sobre estes casos, de modo que o transcurso do tempo não poderia, por si só, convalidar a posse de interessado em um emprego público. Trata-se da decisão proferida no Recurso Extraordinário (RE) 608.482, que reformou acórdão que havia garantido a permanência no cargo a uma agente de polícia civil investida no cargo por força de medida judicial liminar, mesmo não tendo sido aprovada em todas as fases do concurso público a que se submeteu. Transcrevemos a respectiva ementa abaixo:
'CONSTITUCIONAL. ADMINISTRATIVO. CONCURSO PÚBLICO. CANDIDATO REPROVADO QUE ASSUMIU O CARGO POR FORÇA DE LIMINAR. SUPERVENIENTE REVOGAÇÃO DA MEDIDA. RETORNO AO STATUS QUO ANTE. TEORIA DO FATO CONSUMADO, DA PROTEÇÃO DA CONFIANÇA LEGÍTIMA E DA SEGURANÇA JURÍDICA. INAPLICABILIDADE. RECURSO PROVIDO. 
1. Não é compatível com o regime constitucional de acesso aos cargos públicos a manutenção no cargo, sob fundamento de fato consumado, de candidato não aprovado que nele tomou posse em decorrência de execução provisória de medida liminar ou outro provimento judicial de natureza precária, supervenientemente revogado ou modificado. 
2. Igualmente incabível, em casos tais, invocar o princípio da segurança jurídica ou o da proteção da confiança legítima. É que, por imposição do sistema normativo, a execução provisória das decisões judiciais, fundadas que são em títulos de natureza precária e revogável, se dá, invariavelmente, sob a inteira responsabilidade de quem a requer, sendo certo que a sua revogação acarreta efeito ex tunc, circunstâncias que evidenciam sua inaptidão para conferir segurança ou estabilidade à situação jurídica a que se refere. 
3. Recurso extraordinário provido.' (grifos nossos) 
Portanto, como se vê, sempre que houver uma mudança que implique a ilegalidade do ato perfeito e acabado dentro da administração pública, este sucumbirá ao novo panorama formado, devendo a Administração tomar as providências necessárias para desfazê-lo, seja por meio de cassação, seja porque operou sua caducidade. 
Por fim, segundo o STF, o TCU não possui competência para proceder a qualquer inovação no ato de pessoal sujeito a registro, cabendo-lhe registrá-lo ou não em face do exame de legalidade que realiza, conforme excerto a seguir apresentado:
'No exercício da sua função constitucional de controle, o TCU procede, dentre outras atribuições, a verificação da legalidade da aposentadoria e determina, tal seja a situação jurídica emergente do respectivo ato concessivo, a efetivação, ou não, de seu registro. O TCU, no desempenho dessa específica atribuição, não dispõe de competência para proceder a qualquer inovação no título jurídico de aposentação submetido a seu exame. Constatada a ocorrência de vício de legalidade no ato concessivo de aposentadoria, torna-se lícito ao TCU, especialmente ante a ampliação do espaço institucional de sua atuação fiscalizadora, recomendar ao órgão ou entidade competente que adote as medidas necessárias ao exato cumprimento da lei, evitando, desse modo, a medida radical da recusa de registro. Se o órgão de que proveio o ato juridicamente viciado, agindo nos limites de sua esfera de atribuições, recusar-se a dar execução à diligência recomendada pelo TCU - reafirmando, assim, o seu entendimento quanto à plena legalidade da concessão da aposentadoria -, caberá a Corte de Contas, então, pronunciar-se, definitivamente, sobre a efetivação do registro.' (MS 21.466, rel. min. Celso de Mello, julgamento em 19-5-1993, Plenário, DJ de 6-5-1994.) .
Assim, registrar ou negar registro a um ato de pessoal se trata de uma atividade plenamente vinculada, não havendo juízo de conveniência ou oportunidade sobre o direito à aposentadoria, reforma ou pensão, ou ainda sobre a admissão, por exemplo. Uma vez implementados os requisitos legais para se conceder o direito, não há espaço para o gestor público negá-lo, muito menos ao TCU para lhe obstar o correspondente registro, a não ser em caso de irregularidade capaz de contradizer o direito do interessado. Nesse cenário, caberia ao TCU negar registro ao ato. Porém, a irregularidade precisa ser explicitada de maneira clara, objetiva, e ter coerência lógica com o resultado da apreciação, em respeito à moderna teoria dos motivos determinantes. 
De outro modo, negar um direito líquido e certo ao interessado sem apontar qualquer fundamentando como irregularidade, além da divergência de entendimento do TCU a respeito de uma decisão de mérito proferida por um juízo competente, consiste em atentar não apenas ao princípio da motivação, à teoria dos motivos determinantes, mas também aos princípios do contraditório e da ampla defesa, pois submete o interessado a um juízo arbitrário, sem fundamentação ou motivação passível de ser recorrida ou contraditada.
Nesse sentido, pelos motivos acima descritos, considerando a ausência de irregularidade que fundamente a negativa de registro ao ato ora analisado; considerando que a concessão de registro pelo TCU ao referido ato não traz nenhum impedimento para que, no futuro, caso o Poder Judiciário reforme a decisão acerca do direito do interessado à ser contratado pela Unidade Jurisdicionada, a admissão sustentada pela mencionada ação judicial possa ser desfeita; considerando inclusive que tal procedimento está em consonância com a jurisprudência predominante da Suprema Corte; pedimos vênias para propor a apreciação do ato em análise pela legalidade." 
	É o Relatório.

não há.

Procurador Marinus Eduardo De Vries Marsico.

PESSOAL. ADMISSÃO. NOMEAÇÃO APÓS EXPIRADO O PRAZO DE VALIDADE DO CONCURSO PÚBLICO. INEXISTÊNCIA DE SENTENÇA JUDICIAL TRANSITADA EM JULGADO. AÇÃO JUDICIAL PROPOSTA FORA DO PRAZO DE VALIDADE DO CERTAME. POSSIBILIDADE DE REVERSÃO DA CONTRATAÇÃO. AUSÊNCIA DE PARTICULARIDADES DO CASO CONCRETO. NÃO APLICAÇÃO DA TÉCNICA DO DISTINGUISHING. ILEGALIDADE DA ADMISSÃO. NEGATIVA DE REGISTRO DO ATO.

ATOS DE ADMISSÃO (ADS)

Unidade de Auditoria Especializada em Pessoal (AudPessoal).

Em apreciação ato de admissão de pessoal emitido pela Caixa Econômica Federal - Caixa em benefício do Sr. Igor Sassaki Rosendo da Silva.
2.	 	Da documentação acostada aos autos, sobressai que o interessado logrou êxito em concurso público para o emprego de técnico bancário da Caixa. Entretanto, o banco não efetivou a contratação do candidato, mesmo havendo vagas disponíveis, necessidade de contratação e pessoal terceirizado em exercício de função de bancário no período de vigência do referido concurso (peça 3, p. 4) .
3.		Diante dessa situação fática, o Sr. Igor Sassaki Rosendo da Silva ingressou com a Ação Trabalhista Ordinária 0000795-30.2017.5.19.0010, em que requereu a sua imediata contratação. 
4.		Registre-se que a petição de referência foi protocolada e distribuída ao Juízo da 10ª Vara do Trabalho de Maceió/AL em 16/6/2017, ou seja, em data posterior ao prazo de validade do concurso que expirou em 16/6/2016 (peça 3, p. 1) , conforme consulta efetuada pela minha assessoria ao sítio do Tribunal Regional do Trabalho da 19ª Região, por meio do sistema Pje (disponível em:< https://pje.trt19.jus.br/consultaprocessual/detalhe-processo/0000795-30.2017.5.19.0010/1#1596752>, acesso em 9/2/2023) .
5.		O interessado obteve decisão judicial favorável em 24/07/2017 (peça 3, p. 4) e foi convocado/contratado em 6/10/2017 (peça 3, p. 1) . Entretanto, a Caixa manejou diversos recursos e atualmente consta do site do Tribunal Superior do Trabalho recurso interposto pela reclamada (Caixa) , pendente de apreciação (disponível em:, acesso em 9/2/2023) .
6.		Compulsando os autos, verifico que há dissenso na interpretação da matéria. A antiga Secretaria de Fiscalização de Integridade de Atos e Pagamentos de Pessoal e de Benefícios Sociais (Sefip) , atual Unidade de Auditoria Especializada em Pessoal (AudPessoal) , analisou o processo por intermédio da instrução inserta à peça 5, sugerindo a ilegalidade da admissão, com a negativa de registro do ato, por compreender que a contratação, havida em 6/10/2017, ocorreu após o vencimento do prazo de validade do concurso (16/06/2016) . 
7.		O Ministério Público de Contas divergiu da exegese e do encaminhamento propostos pela unidade técnica (peça 7) . Os fundamentos ofertados pelo Parquet foram, em substância, os seguintes:
a)  o elemento principal utilizado pela AudPessoal para negar registro ao ato se refere ao pressuposto de que a admissão ocorreu fora do prazo de validade do concurso; entretanto, essa interpretação não deve prevalecer, porque a decisão judicial que "determinou a contratação do interessado considerou a possibilidade de que as vagas teriam sido abertas dentro da validade do certame, uma vez que as contratações temporárias, que geraram a preterição do candidato aprovado em concurso dentro do cadastro de reserva, teriam sido realizadas antes do termo do concurso vigente"; 
b)  "não importa o fato de o prazo de validade do concurso prestado pelo interessado ter vencido, pois pressupõe-se uma suspensão da condição resolutiva da validade do concurso, no caso concreto"; essa presunção é necessária para garantir o direito pleiteado e para conferir efetividade à sentença judicial proferida;
c) entender ilegal o ato em questão pelo motivo suscitado pela unidade técnica, "significaria entrar no mérito de uma decisão judicial para considerá-la ilegal, entendendo que teria havido erro do Judiciário ao apreciar a matéria";
d) "considerando que a ordem judicial de determinar expressamente a contratação do candidato aprovado em concurso, que havia sido preterido por contratações temporárias para o exercício das mesmas funções, não há, em nosso entender, nenhum dispositivo de lei ou da Constituição sendo infringido nas admissões efetuadas pela Unidade Jurisdicionada"; e
e) a concessão de registro pelo Tribunal ao ato não representa impedimento algum para que, na hipótese de o Poder Judiciário reformar a decisão acerca do direito do interessado, a admissão sustentada pela mencionada ação judicial possa ser desfeita.
8.		Sem desdouro do percuciente parecer do Ministério Público de Contas, entendo que a admissão em análise deve ser considerada ilegal, com a consequente negativa de registro do ato e determinação para acompanhar os desdobramentos do processo judicial, porquanto a jurisprudência desta Casa ainda se orienta nesse sentido em casos semelhantes ao discriminado nos autos. Destaco, nessa exegese, o decisum paradigma em que o Plenário do Tribunal, por meio do Acórdão 1.106/2020 (rel. min. Ana Arraes; red. min. Benjamin Zymler) , definiu que "a expiração do prazo de validade de concurso público constitui óbice intransponível ao registro pelo TCU de atos de admissão efetuados posteriormente a essa data, devendo, no entanto, ser assegurada a produção dos efeitos das admissões enquanto subsistir decisão judicial favorável aos interessados".
9.		Com essa mesma interpretação, outros julgados se sucederam em situações análogas às tratadas no presente processo, na linha de considerar ilegal a admissão havida após a validade do concurso, recusando-se registro ao ato, sem adotar providências para a cessação do vínculo do empregado com a empresa pública, ante a ausência do trânsito em julgado da ação judicial em que se discutia a questão (Acórdão 7.120/2020, rel. min. Augusto Nardes; Acórdãos 5.353/2020 e 13.295/2020, de minha relatoria; e Acórdãos 2.983 a 2.990/2021, rel. min. Aroldo Cedraz, da 2ª Câmara; e Acórdãos 2.400 a 2.409/2021, rel. min. Vital do Rêgo, da 1ª Câmara) ; bem como os Acórdãos (de Relação) 1.343/2023 e 1342/2023, de minha relatoria, da 2ª Câmara) . 
10.	Convém destacar que a presente admissão não se subsome ao entendimento do Acórdão 11551/2021-TCU-Primeira Câmara (rel. min. Jorge Oliveira) , em que, mediante a técnica do distinguishing, deixou-se de adotar a "regra de interpretação geral" (de julgar ilegais as admissões ocorridas após a validade do concurso) , para considerar legal o ato, haja vista que foram reunidas as seguintes particularidades naquela assentada: a) a ação foi ajuizada dentro do prazo de validade do concurso público; b) a sentença favorável ao interessado transitou em julgado, adquirindo grau de imutabilidade e de fixação definitiva do direito discutido; c) a decisão trabalhista teve "escopo restrito", sendo ausente "o caráter de generalidade", pois não estendeu a validade do certame, e sim determinou a contratação do autor para o emprego em que foi aprovado em concurso; e d) estava presente a hipótese da irreversibilidade da contratação, haja vista a impossibilidade de revogação da ordem judicial (coisa julgada) .
11.	O ato em análise não preenche todos os pressupostos acima indicados, em especial o requisito de estar resguardado pelo instituto da res judicata.
12.	Nesse contexto, a concessão não deve seguir o distinguishing, pois a situação fática recomenda que a "regra de interpretação geral" seja aplicada. Por conseguinte, entendo que a admissão em questão deve ser considerada ilegal, sem o registro do correspondente ato, com determinação à entidade de origem para que acompanhe os desdobramentos do processo judicial de referência, na mesma linha de intelecção que sustentou o Acórdão 1106/2020-TCU-Plenário  (paradigma) , haja vista que aquela interpretação se amolda adequadamente ao ato do Sr. Igor Sassaki Rosendo da Silva e ainda faz deferência ao vetusto brocardo ubi eadem ratio ibi idem jus (onde houver o mesmo fundamento, haverá o mesmo direito) . 
	Ante o exposto, voto por que seja adotada a deliberação que ora submeto a este Colegiado.
TCU, Sala das Sessões, em 28 de fevereiro de 2023.
MARCOS BEMQUERER COSTA
Relator